臺灣新北地方法院民事判決
110年度訴字第1537號
原      告  陳柏年  

訴訟代理人  蕭佩佳  
被      告  彭莉軒（原名：彭麗珊）


            蔡宗翰  

            丘詩涵  
上二人共同
訴訟代理人  匡伯騰律師
上列當事人間請求撤銷買賣行為等事件，經本院於民國111年8月
19日言詞辯論終結，判決如下：
    主  文
原告之訴駁回。
訴訟費用由原告負擔。
    事實及理由
壹、程序方面：
    按訴狀送達後，原告不得將原訴變更或追加他訴。但請求之
    基礎事實同一者、擴張或減縮應受判決事項之聲明者，不在
    此限，民事訴訟法第255 條第1 項第2 款、第3 款分別定有
    明文。次按不變更訴訟標的，而補充或更正事實上或法律上
    之陳述者，非為訴之變更或追加，民事訴訟法第256條亦有
    明文。查本件原告起訴時係請求：撤銷被告乙○○（原名：彭
    麗珊，下均稱乙○○）與蔡宗樺(應為丙○○之誤繕，原告嗣已
    當庭更正，下均稱丙○○)間不動產(新北市○○區○○路000號11
    樓)買賣及所有權移轉事件(見本院卷第11頁)。嗣於民國110
    年9月7日以陳報狀具狀變更聲明為：一、先位聲明：㈠確認
    被告間就新北市○○區○○○段0000○號建物（門牌號碼：新北市
    ○○區○○路000號11樓，應有部分各2分之1 )及上開建物坐落
    土地（新北市○○區○○○段○○段000地號，應有部分各100000分
    之310)(合稱系爭房地）於民國110年1月15日所為之買賣之
    債權行為及110年2月9日所為之所有權移轉登記之物權行為
    不存在；㈡被告丙○○及邱**(應為甲○○之誤載，原告嗣已更正
    )應將系爭房地於110年2月9日以買賣為登記原因向新北市政
    府地政局新莊地政事務所以110莊建字第003733號及110莊建
    字第003734號收件字號所辦理之所有權移轉登記予以塗銷，
    並回復登記為被告乙○○所有；二、備位聲明：㈠被告就系爭
    房地於110年1月15日所為之買賣行為，並於110年2月9日所
    為之所有權移轉登記行為，應予撤銷；㈡被告丙○○及邱**應
    將系爭房地於110年2月9日以買賣為登記原因向新北市政府
    地政局新莊地政事務所以110莊建字第003733號及110莊建字
    第003734號收件字號所辦理之所有權移轉登記予以塗銷，並
    回復登記為被告乙○○所有(見本院卷第133頁)。復於111年8
    月19日言詞辯論期日當庭更正聲明為：一、先位聲明：㈠確
    認被告乙○○與被告丙○○、甲○○間，於110年1月15日就系爭房
    地所為之買賣及110年2月9日之所有權移轉法律關係均不存
    在。㈡被告丙○○、甲○○就系爭房地於新北市新莊地政事務所
    以110年莊登字第032900號收件登記，以買賣為原因所為之
    所有權移轉登記應予塗銷，回復為被告乙○○名義所有。二、
    備位聲明：㈠被告乙○○與被告丙○○、甲○○間，就系爭房地於1
    10年1月15日所為之買賣行為及110年2月9日之所有權移轉行
    為均應予撤銷。㈡被告丙○○、甲○○就系爭房地於新北市新莊
    地政事務所以110年莊登字第032900號收件登記，以買賣為
    原因所為之所有權移轉登記應予塗銷，回復為被告乙○○名義
    所有（見本院卷第234頁）。經核原告上開變更、更正，核
    與前開規定相符，應予准許，合先敘明。
貳、實體方面：
一、原告主張：
  ㈠原告與被告乙○○之訴訟(本院109年度訴字第1395號訴訟)於11
    0年1月15日判決，原告可向被告乙○○強制執行給付工程款，
    即該判決判命被告乙○○應給付原告新臺幣(下同)640,431元
    及按年息5%計息，且原告得以假執行。故原告於110年2月18
    日向國稅局申請被告乙○○之全國財產稅總歸戶財產查詢清單
    ，確認被告乙○○名下有系爭房地之不動產，復於隔日110年2
    月19日向地政機關申請謄本時，經櫃檯人員告知被告乙○○已
    於110年1月15日發生買賣行為，並於110年2月9日將系爭房
    地所有權以買賣原因移轉登記予被告丙○○及甲○○名下，因被
    告乙○○名下已無其他有實益之財產足資清償對原告之債務，
    被告乙○○上開行為顯已損及原告對被告乙○○債權之行使，茲
    因被告間就系爭房地無真實之買賣及所有權移轉關係存在，
    系爭房地係因被告間以通謀虛偽意思表示而為移轉登記，被
    告乙○○原為系爭房地所有權人，今系爭房地卻遭被告間以買
    賣為原因而為移轉登記，則原告原可藉由已取得之執行名義
    假執行被告乙○○所有系爭房地受償顯已陷於無法執行之狀態
    ，而有不安之危險，且此不安之危險，得以確認判決除去，
    是原告有即受確認判決之法律上利益，爰依民事訴訟法第24
    7條規定，先位請求確認被告間就系爭房地於110年1月15日
    所為買賣之債權行為及於110年2月9日所為之所有權移轉登
    記之物權行為不存在，復因被告乙○○為上開行為之目的無非
    係避免原告向其追償，顯難期待被告乙○○將對被告丙○○及甲○○行使塗銷所有權移轉登記請求權，另依據執行後内容顯示
    ，被告乙○○名下皆無可證明有足額資產來給付工程款項，故
    被告乙○○所言售屋後有足額現金來給付工程款等云云，實無
    可採信。
  ㈡爰就先位聲明，請求依民法第87條第1項規定主張債權與物權
    行為無效，原告得依照民法第242條、第113 條、第767 條
    第1 項中段規定，代位被告乙○○請求被告丙○○、甲○○將系爭
    房地所有權移轉登記予以塗銷，回復為被告乙○○所有。倘若
    被告間就系爭房地之買賣及所有權移轉關係存在而有效，因
    被告丙○○為被告乙○○熟識朋友，原告與被告乙○○裝潢溝通期
    間，被告乙○○有說被告丙○○為臺中建材行好友，可以提供建
    材以省費用等語，亦有請至裝潢現場勘查討論，其願意遠從
    臺中至臺北現勘討論，顯見被告間交情甚好，故被告乙○○與
    原告開始有裝潢糾紛期間，被告乙○○定會與懂裝潢的被告丙○○討論，依常理被告丙○○應知情被告乙○○對原告仍有裝潢工
    程款未給付，且系爭房地亦有殘值，被告乙○○亦對前情知之
    甚詳，是被告均明知其等間上開行為有害及原告之債權；依
    據異動索引被告乙○○於訴訟期間將系爭房地作預告登記(權
    利人:被告彭麗珊），已在防範原告有任何執行系爭房地之
    動作，另由異動索引亦可知被告乙○○係於108年3月27日購置
    並有貸款，銀行貸款正常綁約期（不能出售或轉貸）應有2
    至3年，而被告乙○○於110年2月間清償貸款應有銀行貸款違
    約金須給付，判斷應有0.5%至1%間之貸款清償違約金，依據
    常理應會與買方（被告丙○○）協議延後清償以減少違約金，
    但依據建物及土地登記第二類謄本已於110年3月前清償並塗
    銷，上開行為皆為免系爭房地為原告強制執行，乃以買賣之
    名行脫產之實，而將系爭房地轉移登記予丙○○、甲○○，係因
    被告乙○○除系爭房地外，已無其他財產可供清償其對原告之
    債務，是被告乙○○已陷於無資力而致原告債權有不能受償之
    虞，則被告間為有償移轉行為，爰依民法第244條第2項、第
    4項前段，備位請求撤銷被告間就系爭房地於110年1月15日
    所為買賣之債權行為及於110年2月9日所為之所有權移轉登
    記之物權行為，並請求被告丙○○、甲○○應將系爭房地於110
    年2月9日以買賣為原因所為之所有權移轉登記予以塗銷，並
    回復登記為被告乙○○所有。為此，爰依上揭法律規定，提起
    本件訴訟等語。
  ㈢並聲明：1.先位聲明：⑴確認被告乙○○與被告丙○○、甲○○間，
    於110年1月15日就系爭房地所為之買賣及110年2月9日之所
    有權移轉法律關係均不存在。㈡被告丙○○、甲○○就系爭房地
    於新北市新莊地政事務所以110年莊登字第032900號收件登
    記，以買賣為原因所為之所有權移轉登記應予塗銷，回復為
    被告乙○○名義所有。2.備位聲明：⑴被告乙○○與被告丙○○、
    甲○○間，就系爭房地於110年1月15日所為之買賣行為及110
    年2月9日之所有權移轉行為均應予撤銷。⑵被告丙○○、甲○○
    就系爭房地於新北市新莊地政事務所以110年莊登字第03290
    0號收件登記，以買賣為原因所為之所有權移轉登記應予塗
    銷，回復為被告乙○○名義所有。　　
二、被告則以下開情詞置辯：
　㈠被告乙○○：　
  1.被告委託原告就新北市○○區○○路000號11樓(下稱系爭房屋)
    施作工程(下稱系爭工程)，約定於108年11月18日完工。然
    原告並無法於108年11月18日完工，且因系爭工程有多處與
    合約之約定不符、設計圖面不符及施作瑕疵之處，被告多次
    催告原告修復，但原告並未修復，經被告於109年1月10日委
    請社團法人台灣住宅品質消費者保護協會(下稱住保會)就系
    爭工程現有瑕疵、已部分完工之處進行鑑定，住保會並於10
    9年1月22日至系爭房屋進行現場會勘。然在住保會鑑定過程
    ，原告即於109年4月27日提出訴訟，請求全額的工程費用及
    追加費用，並於書狀裡不實指稱系爭工程已完工，鑑識鑑定
    報告書出來後，原告也在審判程序多次否認系爭工程存有瑕
    疵。並且不斷騷擾被告，要求被告支付全額之工程款。
　2.因為被告對於原告各種騷擾行為實不堪其擾，被告才會想要
    出賣辛苦購買並裝潢之系爭房屋，故原告於109年9月委請信
    義房屋仲介出售系爭房屋。經信義房屋之房仲陌生撮合買賣
    ，被告乙○○遂於110年1月15日與被告丙○○、甲○○簽訂買賣契
    約，以2,850萬元之價格出售系爭房屋。被告乙○○與被告丙○○、甲○○間為真實買賣，被告乙○○出賣後亦取得買賣價金，
    並無任何虛偽情事。又原告先前提出毁損債權之刑事告訴，
    幸得臺灣臺北地方檢察署檢察官明察秋毫，以110年度偵字
    第23268號不起訴處分書證明被告清白。
　3.原告稱「被告蔡宗樺為彭麗珊熟識朋友」、「原告有說蔡宗
    樺為台中建材行好友」、「被告彭麗珊定會與懂裝潢的被告
    蔡宗樺討論」，均為子虛烏有情事，原告也沒有提出任何證
    據，可見原告陳述均為誣陷。且原告還故意在「參、證據之
    第5點」宣稱為「蔡宗樺所經營之公司行號及彭麗珊與原告L
    ine對話紀錄」，但實際上該部分證據之内容根本不是原告
    所宣稱之證據内容。被告從未認識被告丙○○更不可能行通謀
    移轉登記。
　4.原告主張被告乙○○與被告丙○○、甲○○間為通謀虛偽意思表示
    ，應負舉證責任，然原告僅有提出推論，並無其他證據。然
    由被告乙○○委請信義房屋仲介買賣之委任契約、被告間之買
    賣契約及履約保證契約，均可證系爭房地之買賣為真實買賣
    ，原告未舉證證明雙方間為通謀虛偽意思表示，既然無法舉
    證證明系爭房屋之買賣為通謀虛偽意思表示，應駁回原告之
    請求。
　5.被告出賣系爭房屋後，獲得出賣房屋之價金，並非無資力之
    情形，原告主張依民法第242條代位請求返還系爭房屋為無
    理由，蓋原告主張對被告存有640,431元之債權（非承認債
    權存在），屬金錢之債，如欲代位行使被告之權利，應以被
    告無資力為前提。但由被告間之買買契約及履約保證契約可
    知，原告出賣系爭房屋之後，有取得價金2,850萬元，清償
    系爭房屋之貸款、稅金等支出後，尚有250多萬元之結餘匯
    入被告帳戶，遠超過原告主張之640,431元之債權（非承認
    債權存在），可見被告並非無資力之情形，原告自不得主張
    依民法第242條代位請求返還系爭房屋。
　6.原告主張依民法第244條撤銷被告間之買賣契約為無理由：
　⑴原告欲依民法第244條第2項規定請求撤銷被告間之買賣契 約
    ，應以被告無資力為前提。承前所述，被告並非無資力之情
    形，原告自不得主張依民法第244條第2項規定撤銷被告間之
    買賣契約。由被告間之買賣契約及履約保證契約可知，原告
    出賣系爭房屋之後有取得價金2,850萬元，被告間之買賣行
    為屬於有償行為，原告自不得主張依民法第244條第1項撤銷
    被告間之買賣契約。
　⑵原告並未證明「被告行為時明知有損害於債權人之權利者」
    及「另外二個被告受益時明知有損害於債權人之權利」此二
    要件，原告自不得主張依民法第244條第2項撤銷被告間之買
    賣契約。並聲明：原告之訴駁回。　
　㈡被告丙○○、甲○○：
　1.系爭房地為被告甲○○及丙○○共有，並非被告所載「邱詩涵」
    ，而蔡宗樺為被告丙○○哥哥姓名，蔡宗樺亦與本案無關聯性
    。
  2.按「不動產物權經登記者，推定登記權利人適法有此權利。
    因信賴不動產登記之善意第三人，已依法律行為為物權變動
    之登記者，其變動之效力，不因原登記物權之不實而受影響
    。」民法759之1條定有明文。本件原告雖稱被告乙○○與甲○○
    、丙○○間之買賣房屋為脫產行為（我方否認），然其起訴狀
    所言，皆為主觀推論、臆測之詞，實際上被告甲○○、丙○○就
    被告乙○○與原告間之裝潢糾紛於系爭房地交易時，並不知情
    ，系爭房地乃被告透過信義房屋仲介向原告購得，雙方簽訂
    有買賣契約，並透過安信建築經紀股份有限公司簽訂代辦履
    約保證委任契約書，且經履約保證結案。
  3.次查，本案於被告甲○○及丙○○購入系爭房地時，系爭房地並
    無原告任何權利登記，退萬步言，被告彭麗珊縱然有規避債
    務之意圖，被告甲○○與丙○○亦無從得知，且被告甲○○與丙○○
    乃透過自由市場購買系爭房地，更遑論與被告乙○○有任何通
    謀脫產之合意，原告僅憑臆測起訴被告等人，實是無端興訟
    ，被告甲○○及丙○○皆乃任職於威剛科技股份有限公司，並非
    原告所稱台中建材好友，原告提出109年度訴字第1395號判
    決與原告主張事實無關，本案並無民法第87條適用之情況。
  4.原告應就其主張先位聲明之民法第87條第1項規定為實質舉
    證，蓋被告甲○○及丙○○乃透過信義房屋公開市場購買系爭房
    地，原告迄今尚未就其主張被告甲○○及丙○○與同案被告乙○○
    有任何通謀虛偽意思表示為實質舉證，僅係『依原告主觀猜
    測』做為起訴之依據，實不足採！
  5.原告主張之備位聲明依民法244條規定請求之構成要件並不
    該當，蓋被告甲○○及丙○○係支付2850萬元向被告乙○○購買系
    爭房地，乃依照市價購買，何來有害債權人之虞？而被告乙○○與原告間有何債權債務關係，於該房屋之土地登記本上並
    無從得知，被告甲○○及丙○○亦無從得知原告與被告乙○○之爭
    執；另查原告對乙○○之債權僅60餘萬元，被告甲○○及丙○○所
    支付之價金遠超該金額，對於被告乙○○之支付能力亦無減損
    ，原告對被告乙○○所有之債權並非就特定物（即指系爭房地
    ）之交付請求權，僅係一般金錢之債，被告間之交易行為並
    未損及被告乙○○清償原告主張債權之能力，甚為明顯，原告
    即無撤銷權行使可言。並聲明：⑴原告之訴駁回。⑵如受不利
    之判決，願供擔保請准宣告免為假執行。
三、原告主張其向被告乙○○提起另案請求給付工程款事件，經本
    院以109年度訴字第1395號民事判決判命被告乙○○應給付原
    告640,431元及法定遲延利息，而被告乙○○於110年1月15號
    與被告甲○○、丙○○就系爭房地成立買賣契約關係之債權行為
    ，並於110年2月9日將系爭房地所有權以買賣為原因移轉登
    記予被告丙○○及甲○○名下等情，業據其提出上開案件判決書
    、全國財產稅總歸戶財產查詢清單、建物及土地第二類謄本
    等件為證（見本院卷第15至60頁），經核與原告所述相符，
    復為被告所不爭執(被告乙○○僅爭執其就上開109年度訴字第
    1395號判決業已提起上訴，尚未確定)，則原告前述主張之
    事實，自堪信為真實。
四、本件兩造爭執事項為：㈠原告先位聲明依照民法第87條第1項
    前段、第242條、第113 條、第767 條第1 項中段規定，主
    張被告間就系爭房地所為債權與物權行為無效，原告得代位
    被告乙○○請求被告丙○○、甲○○將系爭房地所有權移轉登記塗
    銷並回復登記為被告乙○○所有，有無理由？㈡若㈠為無理由，
    原告備位聲明依照民法第244 條第2 項、第4 項規定請求被
    告撤銷其等間就系爭房地所為債權及物權行為，並請求被告
    甲○○、丙○○將系爭房地所有權移轉登記塗銷並回復登記為被
    告乙○○所有，有無理由？茲分述如下：
　㈠原告先位聲明依照民法第87條第1項前段、第242條、第113 
    條、第767 條第1 項中段規定，主張被告間就系爭房地所為
    債權與物權行為無效，原告得代位被告乙○○請求被告丙○○、
    甲○○將系爭房地所有權移轉登記塗銷並回復登記為被告乙○○
    所有，有無理由？
　⒈按「表意人與相對人通謀而為虛偽意思表示者，其意思表示
    無效。但不得以其無效對抗善意第三人。」，民法第87條第
    1項定有明文。上開規定所謂通謀虛偽意思表示，乃指表意
    人與相對人互相故意為非真意之表示而言，故相對人不僅須
    知表意人非真意，並須就表意人非真意之表示相與為非真意
    之合意，始為相當，若僅一方無欲為其意思表示所拘束之意
    ，而表示與真意不符之意思者，尚不能指為通謀而為虛偽意
    思表示，在買賣契約，亦不能僅因契約當事人間有特殊親誼
    關係或價金之交付不實，即謂該買賣係通謀虛偽成立。買賣
    是否出於通謀虛偽意思表示，與買賣價金是否確實支付或已
    否以債權抵償（付），並無必然之關係，價金未確實支付，
    不即表示未有效成立買賣。且第三人主張表意人與相對人通
    謀而為虛偽意思表示者，應先就此項事實負舉證之責。次按
    民事訴訟如係由原告主張權利者，應先由原告負舉證之責，
    若原告先不能舉證，以證實自己主張之事實為真實，則被告
    就其抗辯之事實即令不能舉證，或其所舉證據尚有疵累，亦
    應駁回原告之請求(最高法院96年度台上字第201號、86年度
    台上字第3865號裁判要旨、最高法院48年台上字第29號判例
    要旨、17年上字第917號判例要旨可參)。
　⒉經查，被告乙○○於109年9月30日與信義房屋簽署買賣仲介一
    般委託書，委託信義房屋出售系爭房地，並於110年1月15日
    與買方簽署不動產買賣契約書等情，有上開仲介委託書及不
    動產買賣契約在卷可參(見本院卷第221至222、227至237頁)
    ，且原告所主張對於被告乙○○之債權為本院109年度訴字第1
    395號判決主文判命被告乙○○應給付原告640,431元及遲延利
    息，然此判決業經被告乙○○上訴第二審，該所謂債權不僅尚
    未確定外，該判決認被告乙○○應給付64萬餘元，然查系爭房
    地市值將近3,000萬元，參以被告乙○○因出售系爭房地，尚
    須另給付仲介費70萬元，被告乙○○所應給付原告之款項遠低
    於系爭房地之市值，被告乙○○實無必要為了避免遭受原告之
    追償，而額外支付仲介費出售系爭房地，且被告乙○○與被告
    丙○○、甲○○簽訂買賣契約外，並透過安信建築經紀股份有限
    公司簽訂代辦履約保證委任契約書且經履約保證結案，亦有
    代辦履約保證委任契約書、履約保證結案單附卷可考(見本
    院卷第287至289、291頁)，要難逕認原告所指稱被告乙○○與
    被告丙○○、甲○○間不具有買賣系爭房地之真意等語為可採，
    此部分亦經臺灣臺北地方檢察署檢察官以110年度偵字第232
    68號不起訴處分書以相同意旨認定被告乙○○出售系爭房地，
    無從認定有何毀損債權之意圖，是原告並未能提出相關事證
    證明被告乙○○與被告丙○○、甲○○就系爭房地確實並無締結買
    賣契約之意。從而，原告既未能提出相當之證據足資證明被
    告間就系爭房地之買賣契約行為及移轉所有權行為係其等互
    相故意為非真意之表示，則自無從依民法第87條第1項規定
    認定被告乙○○與被告丙○○、甲○○間就系爭房地之買賣之債權
    行為與移轉所有權之物權行為均為無效。
　⒊綜上，原告先位之訴請求確認被告乙○○與被告丙○○、甲○○間
    就系爭房地於110年1月15日所為買賣之債權行為及於110年2
    月9日所為之所有權移轉登記之物權行為均不存在，以及依
    民法第242條代位債務人即被告乙○○，依民法第113條、第76
    7條第1項規定請求被告丙○○、甲○○應將系爭房地所有權移轉
    登記塗銷並回復登記至被告乙○○名下，即難認有理由，不應
    准許。
　㈡若㈠為無理由，原告備位聲明依照民法第244 條第2 項、第4 
    項規定請求被告撤銷其等間就系爭房地所為債權及物權行為
    ，並請求被告甲○○、丙○○將系爭房地所有權移轉登記塗銷並
    回復登記為被告乙○○所有，有無理由？　
　⒈按民法第244條第2、4項規定：「債務人所為之有償行為，於
    行為時明知有損害於債權人之權利者，以受益人於受益時亦
    知其情事者為限，債權人得聲請法院撤銷之。」、「債權人
    依第1項或第2項之規定聲請法院撤銷時，得並聲請命受益人
    或轉得人回復原狀。但轉得人於轉得時不知有撤銷原因者，
    不在此限。」。是債權人依民法第244條規定撤銷債務人所
    為之有償或無償行為，須具備債務人所為之法律行為有害於
    債權人且係以財產權為目的，如為有償行為，並須具備債務
    人於行為時明知有損害於債權人之權利並受益人於受益時亦
    知其情事。且所謂明知，係指直接及確定之故意，並不包括
    懷疑或過失而不知情之情形在內(最高法院86年台上字第108
    號判決意旨可參照)。又在有償行為之情形，受益人是否以
    不相當之對價取得該財產權，則非所問。僅受益人如係以相
    當對價取得，在某些情況下（如金錢債權），可據以推知債
    務人之財產並未減少，仍有清償能力，或於債權人無害而已
    (最高法院85年度台上字第437號裁判要旨可參)。是債權人
    行使民法第244條第2項所規定之撤銷訴權，以債務人於行為
    時，明知有損害於債權人之權利，且事實上將發生有害於債
    權人之結果，以及受益人於受益時亦知其情事者為要件。債
    權人並應就此有利於己之事實負舉證之責(最高法院109年台
    上字第349號判決意旨、最高法院108年台上字第2260號判決
    意旨可參照)。
　⒉經查被告乙○○固因系爭房地買賣減少其不動產之積極財產，
    然其獲有買賣價金2850萬元，可供原告等無擔保之債權人共
    同受償之款項，至被告乙○○收取上開價金後縱日後未將所得
    款項用於償還積欠原告之債務，而係私自花用於個人日常消
    費或任意清償其他債務人，亦僅屬被告乙○○日後經濟變動致
    其整體責任財產減少，要與本件買賣行為有無詐害債權無涉
    。況揆諸前揭法條規定，原告係主張依民法第244條第2項規
    定請求撤銷被告間就系爭房地買賣之債權行為與物權行為(
    見本院卷第235頁)，則兩造均不爭執被告乙○○將系爭房地出
    賣被告丙○○、甲○○屬有償行為，而主張有償買賣行為之撤銷
    ，除需被告乙○○於行為時明知有損害於債權人之權利，並需
    證明被告甲○○、丙○○於系爭房地買賣契約關係成立時亦知其
    情事者為限，原告始得聲請法院撤銷之，惟查被告間業已簽
    立代辦履約保證委任契約書，同意安信建築經理股份有限公
    司得依約逕由履保專戶代為支付得動支款項，足認被告丙○○
    、甲○○買受系爭房地所給付買賣價金係先全數交由或匯款至
    履保專戶後，再經履保專戶將賣方過戶相關稅費、清償原貸
    款取得清償證明所需款項、仲介服務報酬等款項匯出等情為
    真，是系爭房地買賣價金既係被告丙○○、甲○○先為給付至履
    保專戶，再由履保專戶代償，被告丙○○、甲○○既於買賣系爭
    房地時為前揭履約保證約定即同意由履保專戶逕行代為支付
    約定內容之相關款項，則實難認被告丙○○、甲○○於買受系爭
    房地時已知悉被告乙○○對原告負有債務，或其明知買受系爭
    房地可能造成原告債權無法受償之情形，且原告迄今均未能
    提出任何證據足資證明系爭房地買賣契約成立當時，被告甲○○、丙○○即已知悉被告乙○○對原告可能負欠本院109年度訴
    字第1395號判決判命應給付之債務(更遑論該判決業經被告
    乙○○上訴第二審而尚未確定)一事，自難認原告得依民法第2
    44條第2項規定請求撤銷被告間之債權行為與物權行為。
　⒊是以，原告備位之訴請求依民法第244條第2項規定撤銷被告
    乙○○與被告丙○○、甲○○間就系爭房地於110年1月15日所為買
    賣之債權行為及於110年2月9日所為之所有權移轉登記之物
    權行為，以及依民法第244條第4項規定請求被告丙○○、甲○○
    將系爭房地所有權移轉登記塗銷並回復登記為被告乙○○所有
    ，亦為無理由。
五、綜上所述，原告未能證明被告間就系爭房地之買賣之債權行
    為以及所有權移轉之物權行為，皆係通謀為虛偽意思表示，
    亦未能證明被告丙○○、甲○○於買受系爭房地時已知悉被告乙○○對原告負有債務，或明知買受系爭房地可能造成原告債權
    無法受償之情形，則其先備位所依據之請求權基礎均未能該
    當法條規定之要件，從而，原告請求1.先位聲明：⑴確認被
    告乙○○與被告丙○○、甲○○間，於110年1月15日就系爭房地所
    為之買賣及110年2月9日之所有權移轉法律關係均不存在。㈡
    被告丙○○、甲○○就系爭房地於新北市新莊地政事務所以110
    年莊登字第032900號收件登記，以買賣為原因所為之所有權
    移轉登記應予塗銷，回復為被告乙○○名義所有。2.備位聲明
    ：⑴被告乙○○與被告丙○○、甲○○間，就系爭房地於110年1月1
    5日所為之買賣行為及110年2月9日之所有權移轉行為均應予
    撤銷。⑵被告丙○○、甲○○就系爭房地於新北市新莊地政事務
    所以110年莊登字第032900號收件登記，以買賣為原因所為
    之所有權移轉登記應予塗銷，回復為被告乙○○名義所有，均
    為無理由，應予駁回。
六、本件事證已臻明確，兩造其餘主張、陳述及所提之證據暨攻
    擊防禦方法，經核與判決結果無影響，毋庸再一一審酌，附
    此敘明。
七、訴訟費用負擔之依據：民事訴訟法第78條。
中　　華　　民　　國　　111 　年　　9 　　月　　30　　日
                  民事第一庭    法　官　張惠閔
以上正本係照原本作成。
如對本判決上訴，須於判決送達後20日內向本院提出上訴狀。如
委任律師提起上訴者，應一併繳納上訴審裁判費。
中　　華　　民　　國　　111 　年　　9 　　月　　30　　日
                                書記官　林沂㐵